臺灣彰化地方法院刑事判決              100年度易字第576號
公  訴  人  臺灣彰化地方法院檢察署檢察官
被      告  蕭洺程
上列被告因傷害案件，經檢察官提起公訴（一００年度偵字第三
五五三號），本院判決如下：
    主  文
本件公訴不受理。
    理  由
一、公訴意旨略以：被告蕭洺程之妹蕭美惠前因競選彰化縣社頭
    鄉社頭村村長之事而與張慶禎生有糾紛，蕭洺程知悉後，心
    生不滿，前往張慶禎之住處實施恐嚇及公然侮辱之犯行，經
    張慶禎之同居人范素芬提出告訴後，張慶禎於民國九十九年
    十月十三日下午二時許，陪同范素芬前往臺灣彰化地方法院
    檢察署開庭，適張慶禎之友人即告訴人張良槍正好需至本院
    洽公，雙方乃相約在臺灣彰化地方法院檢察署會合，會合後
    張良槍先陪同張慶禎及范素芬至該署第二偵查庭前等候開庭
    ，在等候期間，張良槍詢問張慶禎後知悉張慶禎與蕭洺程之
    妹蕭美惠前因競選彰化縣社頭鄉社頭村村長之事而生有嫌隙
    ，進而與蕭洺程發生糾紛之經過，適蕭洺程亦走至該署第二
    偵查庭前等候開庭，張良槍即上前質問蕭洺程為何要恐嚇范
    素芬，雙方一言不合，張良槍心生不滿，竟基於傷害之犯意
    ，以左手揮打蕭洺程一下，致蕭洺程受有臉頰及右手挫擦傷
    之傷害（張良槍此部分所涉之傷害罪嫌，另經該署檢察官以
    一００年度偵字第二二五七號聲請簡易判決處刑），雙方即
    發生口角爭執，蕭洺程並報警處理，然因已屆開庭時間，蕭
    洺程乃進入該署第二偵查庭開庭。嗣庭訊結束，蕭洺程離開
    該署步行至彰化縣員林鎮○○路○段與法院南街交岔路口之
    「東火汽車旅館停車場」門口時，又與張良槍相遇，蕭洺程
    心有不甘，即隨手拾取地上之木棍與張良槍互毆，致張良槍
    受有左側第九肋骨骨折併血胸之傷害，因認被告蕭洺程涉有
    刑法第二百七十七條第一項之傷害罪嫌等語。
二、按告訴乃論之罪，告訴人於第一審辯論終結前，得撤回其告
    訴；告訴經撤回者，應諭知不受理之判決；又依第三百零三
    條所為之不受理判決，得不經言詞辯論為之，刑事訴訟法第
    二百三十八條第一項、第三百零三條第三款及第三百零七條
    分別定有明文。
三、查告訴人張良槍告訴被告蕭洺程傷害部分，起訴書認係犯刑
    法第二百七十七條第一項之普通傷害罪，依同法第二百八十
    七條前段規定，須告訴乃論。茲經被告與告訴人達成民事調
    解，並據告訴人具狀撤回告訴，有本院一百年七月十二日調
    解程序筆錄、刑事撤回告訴狀各一紙附卷可稽，依上開說明
    ，爰不經言詞辯論，逕為諭知不受理之判決。
據上論斷，應依刑事訴訟法第三百零三條第三款、第三百零七條
，判決如主文。
中    華    民    國    100    年    7    月    27    日
                  臺灣彰化地方法院刑事第三庭
                      法      官  李  進  清
以上正本證明與原本無異。
如不服本判決應於收受判決後10日內向本院提出上訴書狀，並應
敘述具體理由；其未敘述上訴理由者，應於上訴期間屆滿後20日
內向本院補提理由書（均須按他造當事人之人數附繕本）「切勿
逕送上級法院」。
告訴人或被害人對於判決如有不服具備理由請求檢察官上訴者，
其上訴期間之計算係以檢察官收受判決正本之日期為準。
中    華    民    國    100    年    7    月    27    日
                      書  記  官  蘇  美  苓